【裁判字號】    97,台上,6704
【裁判日期】    971225
【裁判案由】    違反槍砲彈藥刀械管制條例
【裁判全文】
最高法院刑事判決            九十七年度台上字第六七０四號
上  訴  人  甲○○
                    25號
上列上訴人因違反槍砲彈藥刀械管制條例案件，不服台灣高等法
院中華民國九十七年十月二十八日第二審判決（九十七年度上訴
字第四八五三號，起訴案號：台灣宜蘭地方法院檢察署九十七年
度偵字第一二六九、一四九０號），提起上訴，本院判決如下：
    主  文
上訴駁回。
    理  由
按刑事訴訟法第三百七十七條規定，上訴於第三審法院，非以判
決違背法令為理由，不得為之。是提起第三審上訴，應以原判決
違背法令為理由，係屬法定要件。如果上訴理由書狀並未依據卷
內訴訟資料，具體指摘原判決不適用何種法則或如何適用不當，
或所指摘原判決違法情事，顯與法律規定得為第三審上訴理由之
違法情形，不相適合時，均應認其上訴為違背法律上之程式，予
以駁回。本件原判決以上訴人甲○○因違反槍砲彈藥刀械管制條
例案件（未經許可，持有可發射子彈具有殺傷力之土造長槍），
經第一審法院判決後，提起第二審上訴，其上訴書狀僅泛稱上訴
人係國小畢業，家境困苦，母親罹病，案發後因恐牢獄之災，故
不敢承認實情，現已決定面對現實，承認犯行，請為緩刑之宣告
等語，而未敘述具體之上訴理由，因認其上訴不合法律上之程式
，予以駁回，已於理由內論敘綦詳。從形式上觀察，並無判決違
背法令之情形存在。查不服地方法院之第一審判決而上訴者，須
提出上訴書狀；上訴書狀應敘述具體理由，此為法定必備之程式
。上訴書狀未敘述上訴理由者，應於上訴期間屆滿後二十日內補
提理由書於第一審法院，逾期未補提者，第一審法院應定期間先
命補正。倘上訴書狀已敘述理由，但所敘述者並非具體理由，則
屬上訴不合法律上之程式，由第二審法院逕以判決駁回之，不生
定期命補正之問題，此觀刑事訴訟法第三百五十條、第三百六十
一條、第三百六十二條及第三百六十七條之規定自明。本件上訴
人之第二審上訴書狀所述各節，並非依據卷內訴訟資料或提出新
事證，指摘或表明第一審判決有何足以影響判決本旨之不當或違
法，而構成應予撤銷之具體事由，與刑事訴訟法第三百六十一條
第二項所稱「具體理由」，尚非相當。原審未命補正，逕行駁回
其上訴，尚無不合。上訴意旨以其所述之上訴理由，對第一審判
決已有具體指摘，且原審未先命補正，亦有違誤等語，持己見任
意指摘原判決違法，難謂符合第三審上訴之法定要件。其上訴為
違背法律上之程式，應予駁回。
據上論結，應依刑事訴訟法第三百九十五條前段，判決如主文。
中    華    民    國  九十七  年   十二   月  二十五  日
                      最高法院刑事第十一庭
                          審判長法官  花  滿  堂
                                法官  黃  正  興
                                法官  陳  東  誥
                                法官  林  錦  芳
                                法官  洪  昌  宏
      本件正本證明與原本無異
                                      書  記  官
中    華    民    國  九十七  年   十二   月  二十九  日
                                                Ａ


司法院資訊處製作；財團法人民間司法改革基金會備份。
